【裁判字號】    98,台上,6673
【裁判日期】    981112
【裁判案由】    常業竊盜
【裁判全文】
最高法院刑事判決            九十八年度台上字第六六七三號
上  訴  人  甲○○
上列上訴人因常業竊盜案件，不服台灣高等法院台中分院中華民
國九十八年八月十九日第二審更審判決（九十八年度上更(一)字第
一三四號，起訴案號：台灣彰化地方法院檢察署九十五年度偵字
第九一九五號），提起上訴，本院判決如下：
    主  文
上訴駁回。
    理  由
按刑事訴訟法第三百七十七條規定，上訴於第三審法院，非以判
決違背法令為理由，不得為之。是提起第三審上訴，應以原判決
違背法令為理由，係屬法定要件。如果上訴理由書狀並未依據卷
內訴訟資料，具體指摘原判決不適用何種法則或如何適用不當，
或所指摘原判決違法情事，顯與法律規定得為第三審上訴理由之
違法情形，不相適合時，均應認其上訴為違背法律上之程式，予
以駁回。本件原判決撤銷第一審關於上訴人甲○○常業竊盜部分
之判決，改判仍依牽連犯之例，從一重論處上訴人共同以犯竊盜
罪為常業罪刑（處有期徒刑二年），已詳敘認定犯罪事實之依據
及憑以認定之理由。依原判決所認定之事實，上訴人係自民國九
十四年十二月至九十五年六月十四日，基於常業犯意，竊取他人
賽鴿，再依其腳環之編號及鴿主電話號碼，向鴿主恐嚇取財，恃
以維生，總計次數多達六十餘次等情。原判決復說明經比較新舊
法，上訴人所為論以行為時之刑法第三百二十二條常業竊盜罪一
罪，顯較依裁判時之刑法普通竊盜罪論以數罪（六十餘罪）為輕
，是適用舊法論處較有利於上訴人。上訴意旨以：適用現行刑法
竊盜罪之數罪併罰及中華民國九十六年罪犯減刑條例規定之結果
，上訴人各罪所宣告之刑，均可能依司法院釋字第六六二（誤載
為六二二）號解釋意旨而得易科罰金，則縱所定應執行刑逾六個
月，亦有易科罰金之機會等語，指摘原判決之比較新舊有適用法
則不當之違法。惟查司法院釋字第六六二號解釋係對於業已諭知
均得易科罰金之數罪併罰之數宣告刑，定應執行刑逾六個月之情
形，所為解釋。而依刑法第二條第一項為罪刑之新舊法比較適用
，係以法定刑為基準，就罪刑有關之事項，綜合全部結果以為比
較。上訴人行為時刑法常業竊盜罪之法定本刑為一年以上七年以
下有期徒刑；刑法修正後，刪除常業犯之規定，如就上訴人各次
竊盜行為分論併罰，合併計算刑期之結果，其法定最高總刑期遠
逾有期徒刑七年，再依修正後刑法第五十一條第五款定其應執行
之刑，最高可達有期徒刑三十年，顯較原常業竊盜罪之法定刑為
重，原判決所為新舊法之比較適用並無不合。上訴意旨以上訴人
自我假設之宣告刑為基礎，據以指摘原判決所為新舊法比較適用
違法，實與法律規定得為第三審上訴理由之違法情形，不相適合
。本件上訴違背法律上之程式，應予駁回。
據上論結，應依刑事訴訟法第三百九十五條前段，判決如主文。
中    華    民    國  九十八  年  十一    月   十二   日
                      最高法院刑事第十庭
                          審判長法官  花  滿  堂
                                法官  黃  正  興
                                法官  陳  東  誥
                                法官  林  錦  芳
                                法官  洪  昌  宏
      本件正本證明與原本無異
                                      書  記  官
中    華    民    國  九十八  年  十一    月   十六   日
                                                      R


司法院資訊處製作；財團法人民間司法改革基金會備份。
